【裁判字號】    98,毒抗,278
【裁判日期】    980714
【裁判案由】    毒品危害防制條例
【裁判全文】
臺灣高等法院刑事裁定                 98年度毒抗字第278號
抗  告  人
即  被  告  甲○○
上列抗告人因違反毒品危害防制條例案件，不服台灣新竹地方法
院中華民國九十八年六月十日裁定（九十八年度毒聲字第一四九
號），提起抗告，本院裁定如下：
    主  文
抗告駁回。
    理  由
一、原裁定意旨略以：抗告人即被告甲○○因施用第一級毒品海
    洛因案件，經台灣新竹地方院以九十八年度毒聲字第九七號
    裁定送臺灣新竹看守所附設勒戒處所觀察、勒戒。又被告經
    送觀察、勒戒後，確有繼續施用毒品之傾向，亦有臺灣新竹
    看守所附設勒戒處所於民國九十八年五月十四日所出具之有
    無繼續施用毒品傾向證明書及評估標準紀錄表各一份在卷可
    稽。是以，被告既有繼續施用毒品之傾向，准予聲請依毒品
    危害防制條例第二十條第二項後段規定，裁定入戒治處所施
    以強制戒治等語。
二、本件抗告意旨略以：
  (一)抗告人於九十八年四月九日入新竹看守所觀察勒戒兩個月餘
    收到新竹地方法院刑事裁定書之強制戒治書乙份，至今時間
    已超過觀察勒戒時效六十四天，抗告人才收到戒治卷宗乙份
    ，顯然在羈押部分，已經有違背法令。又抗告人在入看守所
    之檢驗尿液站檢驗結果亦呈現無毒性反應，在入所前早已不
    再施用度品，亦已戒斷，何以裁定抗告人需強制戒治？何以
    院、檢雙方的裁定戒治標準，僅相信看守所的報告，而不採
    信科技公司的藥物檢驗報告？
  (二)抗告人在入所內尿液檢驗既無毒性反應，又是第一次接受觀
    察勒戒之情形，那勒戒評分標準唯一促使抗告人未達符合法
    定標準的是抗告人的前科紀錄過多，若是以抗告人的前科紀
    錄來作為是否應強制戒治的根據，那何必又制定毒品危害防
    制條例第二十條第三項後段之法規？如此豈不與當初立法意
    旨背道而馳。從而，懇請鈞院給予抗告人自新的機會云云。
三、經查：
  (一)按受觀察、勒戒人經觀察、勒戒結果，有繼續施用毒品傾向
    者，於勒戒處所依法院或由少年法院（庭）裁定移送戒治處
    所施以強制戒治前，應繼續收容。其收容期間，計入戒治期
    間。觀察勒戒處分執行條例第八條第二項後段定有明文。
  (二)次按有無繼續施用毒品傾向之評估標準，除審酌受勒戒人勒
    戒後之結果外，勒戒前之各種情況，仍應作為評估之依據。
    而依勒戒處所評分說明手冊規定，係以人格特質、臨床徵候
    及相關環境因素三項合併計算分數：(一)分數六十分以上，判
    定為有繼續施用毒品傾向。(二)五十分以下判定為無繼續施用
    毒品傾向。(三)五十一分至五十九分由判定者再做整體評估後
    決定，若判定為有繼續施用毒品傾向需加註理由。
  (三)本件抗告人經臺灣新竹看守所附設之勒戒處所評分結果，抗
    告人有毒品犯罪相關司法紀錄五筆、其他犯罪相關紀錄二筆
    ，而認人格特質得五十四分；並認其有注射使用、使用期間
    超過一年，而認臨床徵候得二十分，合計七十四分，綜合判
    斷為「有繼續施用毒品傾向」，有台灣新竹看守所附設勒戒
    處所九十八年五月十二日之「有無繼續施用毒品傾向證明書
    」在卷可稽（見偵卷第二一、二二頁）。則該勒戒處所綜合
    評分者依個案之臨床實務及具體事證，判定抗告人為「有繼
    續施用毒品傾向」，依上開說明，尚無不合。
  (四)從而原審裁定抗告人令入戒治處所施以強制戒治六個月以上
    ，至無繼續強制戒治之必要為止，但最長不得逾一年，並無
    不當，抗告為無理由，應予駁回。
據上論結，應依刑事訴訟法第四百十二條，裁定如主文。
中    華    民    國    98    年    7     月    14    日
                  刑事第十七庭  審判長法  官  趙功恆
                                      法  官  陳世宗
                                      法  官  陳憲裕
以上正本證明與原本無異。
不得抗告。
                                      書記官  劉育妃
中    華    民    國    98    年    7     月    15    日


司法院資訊處製作；財團法人民間司法改革基金會備份。
